臺北高等行政法院裁定
110年度交上字第215號
上 訴 人  臺北市交通事件裁決所

代 表 人  蘇福智        
被上訴人  傅傑                                          
上列當事人間交通裁決事件，上訴人對於臺灣士林地方法院民國
110年3月29日109年度交字第160號行政訴訟判決，提起上訴，本
院裁定如下：
    主  文
上訴駁回。
上訴審訴訟費用新臺幣柒佰伍拾元由上訴人負擔。
    理　由
一、按對於交通裁決事件之判決提起上訴，非以其違背法令為理
    由，不得為之，且應於上訴理由中表明原判決所違背之法令
    及其具體內容，或依訴訟資料可認為原判決有違背法令之具
    體事實等事由，行政訴訟法第237條之9第2項準用第235條第
    2項、第236條之1定有明文。又判決不適用法規或適用不當
    者，為違背法令；有下列各款情形之一者，其判決當然違背
    法令：㈠判決法院之組織不合法、㈡依法律或裁判應迴避之法
    官參與裁判、㈢行政法院於權限之有無辨別不當或違背專屬
    管轄之規定、㈣當事人於訴訟未經合法代理或代表、㈤違背言
    詞辯論公開之規定、㈥判決不備理由或理由矛盾，復為同法
    第237條之9第2項準用第236條之2第3項、第243條所明定。
    倘對於交通裁決事件之判決提起上訴，係依行政訴訟法第24
    3條第1項規定，以判決有不適用法規或適用不當為理由時，
    其上訴理由應表明原判決所違背之法令、法則及其具體內容
    ；若係依同條第2項所列各款情形為理由時，亦應揭示合於
    該條項各款之事實。是對於交通裁決事件判決之上訴，非以
    其違背法令，且於上訴理由中表明前開事由之一者，不得為
    之；如上訴未依此項方法表明者，即難認為已對交通裁決事
    件之判決違背法令有具體指摘，並不適法。
二、爭訟概要：被上訴人於民國109年2月1日晚間9時4分至5分間
    ，騎乘其所有之車號000-0000號普通重型機車，行經自強隧
    道（北往南）時，有「汽車駕駛人行車速度，超過規定之最
    高時速逾20公里至40公里以內（採區間平均速率）」違規行
    為，為警逕行舉發；嗣上訴人以被上訴人有此違規事實，遂
    依道路交通管理處罰條例第40條、第63條第1項（第1款），
    暨違反道路交通管理事件統一裁罰基準及處理細則等規定，
    於109年5月13日以北市裁催字第22-AC2763923號違反道路交
    通管理事件裁決，處被上訴人罰鍰新臺幣（下同）1,400元
    ，並記違規點數1點。因被上訴人不服原處分而提起行政訴
    訟，經臺灣士林地方法院於110年3月29日以109年度交字第1
    60號行政訴訟判決，將原處分撤銷；然上訴人不服原判決，
    故提起本件上訴。
三、上訴意旨略以：原判決所引數據係108年5月27日製作之測試
    報告，惟本件違規發生時間為109年2月1日，距前開測試報
    告已逾7、8個月，期間承商東山科技再為多次校正作業，相
    關區間測速設備計算時間亦透過國家時間與頻率標準實驗室
    國家標準時間校時，所測平均速度準確度達99.34%，此有東
    山科技109年5月27日測試報告可佐；則上述數據未逾經濟部
    標準檢驗局109年10月20日公告、110年1月1日生效之區間測
    速裝置之各項檢定檢查技術規範第7條誤差值容許範圍，自
    不得以半年前（108年）之測試報告作為認定依據。另依交
    通部109年8月26日會議記錄結論，按現行度量衡器檢定檢查
    辦法第3條規定，目前區間平均速率執法系統非屬所定義速
    度計範疇，無須經檢驗，且依（行為時）道路交通管理處罰
    條例第7條之2規定，機關得選擇舉發之儀器種類並未限定；
    故區間測速系統在110年1月1日被納入法定度量衡器以前，
    應已符合「科學儀器」所為舉發交通違規之執法工具當屬有
    效。縱以原判決所採108年測試報告之誤差最大值86.8%計算
    ，被上訴人違規斯時之車速應介於66公里至88公里間，其有
    超速之違規事實並無疑問；然原判決以差異最高之單一個案
    資料作為判決之依據，似有以偏概全之憾，倘以該報告平均
    速度測量之準確率96.6%為據，被上訴人之車速應介於74公
    里至80公里間，況被上訴人對此違規事實亦不否認，其違規
    事實明確。是原判決有不備理由及理由矛盾之情，顯已當然
    違背法令，爰提起本件上訴，訴請將原判決廢棄，併將被上
    訴人在第一審關於原處分撤銷之訴駁回等語。
四、經查：原判決就被上訴人有本件並不該當「汽車駕駛人行車
    速度，超過規定之最高時速逾20公里至40公里以內（採區間
    平均速率）」違規事實，暨上訴人主張如何不足採等事項，
    均詳予論述在案，核無違誤。復原判決亦敘明區間測速系統
    涉及光學雷達、GPS、微處理器與顯示介面，並非如一般錄
    影設備，僅係將影像透過鏡頭及感光、存儲設備予以紀錄、
    存檔，尚須經檢驗及校正，參酌依度量衡法第18條規定訂定
    之度量衡器檢定檢查辦法立法理由，係為確保警察機關執行
    道路裁罰所使用裝置之準確性，故將公務檢測用區間平均速
    率裝置納入應經檢定法定度量衡器範圍，並於110年1月1日
    施行，益見該規定施行前員警所用公務檢測用區間平均速率
    裝置是否準確，確有疑義；另依108年測試報告最低準確度8
    6.8%計算，被上訴人騎乘系爭機車之行車速度可能為每小時
    66.8公里，並無超速逾20公里之違規，況此亦不符合經濟部
    標準檢驗局109年10月20日公告、110年1月1日生效之區間平
    均速率裝置檢定檢查技術規範第7條規定，無從證明被上訴
    人有本件違規事實存在，在在已載明所適用之法規、法則及
    其具體內容，當屬適法。再本院為交通裁決事件之法律審，
    依行政訴訟法第237條之9第2項準用第236條之2第3項、第25
    4條第1項規定，應以交通裁決事件原判決所確定之事實為判
    決基礎，當事人在上訴審不得提出新事實、新證據或變更事
    實上之主張；則上訴人所述東山科技109年5月27日測試報告
    ，係上訴時始行提出之證據方法，屬新證據，核與此一規定
    不符，本院自無從斟酌，復上訴人未將該109年測試報告檢
    附在卷，亦有不合，且該109年測試報告作成日期在被上訴
    人109年2月1日違規之後，難以還原當時測速系統之準確度
    ，原審未予斟酌，實無違誤。另核上訴人之上訴理由，所指
    區間測速系統是否該當（行為時）道路交通管理處罰條例第
    7條之2「科學儀器」，須否經相關檢定檢查程序，抑或被上
    訴人當時實際車速為何等節，毋寧僅係重述其於原審已提出
    但未據原判決採納之主張，無非只就原審取捨證據、認定事
    實之職權行使，指摘其為不當，而非具體表明原判決如何合
    於不適用法規或適用不當情形，並揭示該法規之條項或其內
    容，及合於準用之行政訴訟法第243條第1項或第2項所列各
    款事實，難認對於判決違背法令已有具體之指摘。是依首揭
    說明，上訴人之上訴為不合法，應予駁回。
五、依行政訴訟法第237條之8第1項、第237條之9第2項、第236
    條之2第3項、第249條第1項前段、第104條，民事訴訟法第9
    5條、第78條，並確定上訴人應負擔之訴訟費用額為其已繳
    費上訴裁判費750元，而裁定如主文。
中　　華　　民　　國　　111 　年　　8 　　月　　30　　日
              臺北高等行政法院第二庭
                        審判長法  官  蕭忠仁
                              法  官  羅月君
                              法  官  黃翊哲
上為正本係照原本作成。
不得抗告。
中　　華　　民　　國　　111 　年　　8 　　月　　30　　日
　　　　　　　　　　　　　　　書記官　李芸宜